【裁判字號】    97,交抗,62
【裁判日期】    970331
【裁判案由】    聲明異議
【裁判全文】
臺灣高等法院臺南分院交通事件裁定      97年度交抗字第62號
抗  告  人
即受處分人  甲○○
上列抗告人因違反道路交通管理處罰條例案件，不服臺灣臺南地
方法院交通法庭中華民國九十六年十二月二十六日裁定（九十六
年度交聲字第六六九號），提起抗告，本院裁定如下：
    主  文
抗告駁回。
    理  由
一、抗告意旨略以：抗告人因在陳述中，而未收到監理站裁決書
    ，導致罰單過期，被處罰鍰新臺幣四千五百元，為此提起抗
    告，請求撤銷原裁定云云。
二、按汽車駕駛人，行經有燈光號誌管制之交岔路口闖紅燈者，
    處新臺幣一千八百元以上五千四百元以下罰鍰；又汽車駕駛
    人有違反處罰條例第五十三條情形時，除依原條款處罰鍰外
    ，記違規點數三點；道路交通管理處罰條例第五十三條第一
    項、第六十三條第一項第三款，分別定有明文。次按送達，
    於應受送達人之住居所、事務所或營業所為之；於應送達處
    所不獲會晤應受送達人時，得將文書付與有辨別事理能力之
    同居人、受僱人或應送達處所之接收郵件人員。應受送達人
    或其同居人、受僱人、接收郵件人員無正當理由拒絕收領文
    書時，得將文書留置於應送達處所，以為送達；又送達不能
    依前二條規定為之者，得將文書寄存送達地之地方自治或警
    察機關，並作送達通知書兩份，一份黏貼於應受送達人住居
    所、事務所、營業所或其就業處所門首，另一份交由鄰居轉
    交或置於該送達處所信箱或其他適當位置，以為送達。關於
    寄存送達者，得將文書寄存於送達地之郵政機關。寄存機關
    自收受寄存文書之日起，應保存三個月；行政程序法第七十
    二條第一項前段、第七十三條第一項、第三項及第七十四條
    亦分別定有明文。
三、經查：本件抗告人即受處分人甲○○（下稱抗告人）所有之
    車牌號碼QRT－167輕機車，於民國九十六年二月二十八日十
    七時二十分許，在台南市○○路、永福路口，因駕車行經有
    燈光號誌之交岔路口闖紅燈（東向西，永福路左轉民族路）
    ，經台南市警察局第二分局民權派出所員警（下稱舉發機關
    ）製單舉發，嗣原處分機關即交通部公路總局嘉義區監理所
    台南監理站，以抗告人違規事實明確，依道路交通管理處罰
    條例第五十三條第一項、第六十三條第一項第三款之規定，
    裁處抗告人罰鍰新臺幣（下同）四千五百元並記違規點數三
    點之事實，有原處分機關裁決書及舉發機關舉發違反道路交
    通管理事件通知單在卷可參。至抗告人雖抗辯其未收到裁決
    書云云，然上開裁決書，業由郵政機關之郵務人員於九十六
    年七月十六日以寄存送達方式，送達抗告人於台南市○區○
    ○路四百五十一巷三十八弄十六號之住所，此有原處分機關
    送達證書在卷足稽，揆諸上開說明，該裁決書已生合法送達
    之效力，是抗告人所辯為無理由。
四、綜上所述，本件抗告人有於前述時、地行經有燈光號誌管制
    之交岔路口闖紅燈之事實，堪以認定。原審認原處分機關依
    道路交通管理處罰條例第五十三條第一項、第六十三條第一
    項之規定，裁處抗告人罰鍰四千五百元，並記違規點數三點
    ，於法並無違誤，因而裁定駁回抗告人之異議，本院核其認
    事用法均無不合，抗告人指摘原裁定不當，為無理由，應予
    駁回。
五、據上論結，應依道路交通案件處理辦理辦法第二十六條，刑
    事訴訟法第四百十二條，裁定如主文。
中    華    民    國    97    年    3     月    31    日
                  刑事第六庭    審判長法  官  蔡崇義
                                      法  官  曾文欣
                                      法  官  杭起鶴
以上正本證明與原本無異。
不得再抗告。
                                      書記官  魏安里
中    華    民    國    97    年    3     月    31    日


司法院資訊處製作；財團法人民間司法改革基金會備份。
